臺灣新竹地方法院刑事判決　　　　　　　　　　　　　九十三年度訴字第一五五號
　　公　訴　人　臺灣新竹地方法院檢察署檢察官
　　被　　　告　甲○○　男　三.
　　選任辯護人　彭火炎律師
　　　　　　　　張玉琳律師
　　　　　　　　彭亭燕律師
右列被告因違反槍砲彈藥刀械管制條例案件，經檢察官提起公訴（九十三年度偵字第
一五二七號），本院判決如左：
    主  文
甲○○未經許可製造具有殺傷力之改造模型槍未遂，處有期徒刑肆年陸月，併科罰金
新臺幣貳拾萬元，罰金如易服勞役，以罰金總額與陸個月之日數比例折算。並於刑之
執行完畢後，令入勞動場所，強制工作年。
扣案如附表一所示之物均沒收。
    事  實
一、甲○○前於民國八十八年間因製造其他可發射子彈具有殺傷力之槍枝及製造子彈
    等違反槍砲彈藥刀械管制條例案件，經臺灣基隆地方法院於八十八年八月三十一
    日以八十八年度訴字第三九三號判決分別判處有期徒刑五年六月、一年六月，併
    科罰金新臺幣（下同）二十萬元、十萬元，定執行刑為有期徒刑六年，併科罰金
    二十五萬元，於同年十月九日確定，執行後於九十二年一月二日起縮短刑期假釋
    ，並於九十二年一月二日起至同年七月一日止罰金易服勞役執行完畢後出監，有
    期徒刑部分假釋期滿日為九十四年十二月一日。詎其在假釋期間猶不知警惕，有
    犯槍砲彈藥刀械管制條例製造槍彈罪之習慣，為製造具殺傷力之槍枝、子彈，並
    基於製造子彈之概括犯意，先於九十二年底在臺北市士林區○○○道具手槍店購
    入仿ＧＬＯＣＫ廠２７型半自動手槍製造之玩具手槍三枝（槍枝管制編號分別為
    0000000000、0000000000、0000000000）、仿
    ＢＥＲＥＴＴＡ廠Ｍ９型半自動手槍製造之玩具手槍一枝（槍枝管制編號為00
    00000000）、德國ＲＯＨＭ廠製ＲＧ　ＣＰ１型模型槍一枝（槍枝管制
    編號0000000000）、仿ＧＬＯＣＫ廠２７型半自動手槍製造之玩具金
    屬槍管六個（內具阻鐵）、仿ＧＬＯＣＫ廠１７型半自動手槍製造之玩具金屬滑
    套四個、仿ＢＥＲＥＴＴＡ廠８４型半自動手槍製造之玩具金屬滑套一個等物後
    ，於九十三年一月五日向不知情之翁大展（經檢察官不起訴處分確定）以每月五
    千元之租金承租位於新竹縣北埔鄉大湖村三鄰上大湖三十九號之鐵皮屋廠房作為
    改造製造槍彈之場所，復購入鑽孔機、油壓鑽孔機、砂輪機、固定夾座、電動割
    磨機等工具，即自九十三年一月五日起在該鐵皮屋廠房內拆裝前揭仿ＧＬＯＣＫ
    廠２７型半自動手槍製造之玩具手槍一枝（槍枝管制編號為000000000
    0）及仿ＢＥＲＥＴＴＡ廠Ｍ９型半自動手槍製造之玩具手槍一枝（槍枝管制編
    號為0000000000），後因拆裝後損壞未著手改造，另未經許可開始著
    手欲將前揭購入之德國ＲＯＨＭ廠製ＲＧ　ＣＰ１型模型槍改造成有殺傷力之改
    造模型槍，嗣並於數日後透過網際網路購入口徑９ｍｍ（９×１９ｍｍ）制式子
    彈、金屬槍機、金屬槍管、彈頭、彈殼、彈簧、底火、底火座、鋼珠等物，而自
    斯時起未經許可持有制式子彈，槍枝主要組成零件之槍管等物，並另購入炮竹煙
    火後拆卸裡面之火藥備用，即以前揭自備之工具及翁大展置放於該廠房之切割機
    ，接續著手將購入之金屬槍管換裝於前揭德國ＲＯＨＭ廠製ＲＧ　ＣＰ１型模型
    槍上，並著手將購入之彈殼裝填火藥、底火、底火座、彈頭，而未經許可製造具
    殺傷力之子彈，期間已至該鐵皮屋廠房進行四次之改造行為，然因技術及時間問
    題，前揭德國ＲＯＨＭ廠製ＲＧ　ＣＰ１型模型槍未及製造改造完成即因欠缺扳
    機、撞針、塑膠槍身破裂而無法供擊發使用，不具殺傷力而未遂，製造子彈部分
    則一部分具殺傷力而既遂，一部分無法擊發不具殺傷力而未遂，以及一大部分未
    著手進行製造組裝，嗣於九十三年二月二十七日下午三時三十分許為警前往該鐵
    皮屋廠房經翁大展同意搜索而在廠房內搜索扣得甲○○所有如附表一編號一、三
    、五、七、八、一二、一三、一四、一六、一七至二四、附表二編號一至八所示
    之物，以及翁大展所有如附表二編號九所示之切割機，嗣經翁大展通知甲○○於
    當日下午四時許返回該鐵皮屋廠房而為警逮捕查獲上情，甲○○經本院裁准羈押
    在案，復經翁大展請求警方於同年月二十九日前往該廠房內再次搜索而扣得甲○
    ○所有如附表一編號二、四、五、六、七、九、一０、一二、一三、一四、一五
    、二五，以及附表二編號一０至一二所示之物，嗣再於同年三月三日經警借提甲
    ○○至前址鐵皮屋廠房搜索扣得附表一編號一一所示之六顆彈殼。
二、案經新竹縣警察局竹東分局報告臺灣新竹地方法院檢察署檢察官偵查起訴。
    理  由
一、訊據被告甲○○對於前開先購入仿ＧＬＯＣＫ廠２７型半自動手槍製造之玩具手
    槍、仿ＢＥＲＥＴＴＡ廠Ｍ９型半自動手槍製造之玩具手槍、德國ＲＯＨＭ廠製
    ＲＧ　ＣＰ１型模型槍等物後，遂在向證人翁大展所承租前址之鐵皮屋廠房內，
    以購入之鑽孔機、油壓鑽孔機、砂輪機、固定夾座、電動割磨機等工具，自九十
    三年一月五日起在該鐵皮屋廠房內著手欲將前揭購入之德國ＲＯＨＭ廠製ＲＧ
    ＣＰ１型模型槍改造成有殺傷力之改造模型槍，嗣並於數日後透過網際網路購入
    口徑９ｍｍ（９×１９ｍｍ）制式子彈、金屬槍機、金屬槍管、彈頭、彈殼、彈
    簧、底火、底火座、鋼珠等物，而自斯時起未經許可持有制式子彈，槍枝主要組
    成零件槍管等物，並另購入炮竹煙火後拆卸裡面之火藥備用，即以前揭自備之工
    具及翁大展置放於該廠房之切割機，接續著手將購入之金屬槍管換裝於前揭德國
    ＲＯＨＭ廠製ＲＧ　ＣＰ１型模型槍上，並著手將購入之彈殼裝填火藥、底火、
    底火座、彈頭，而未經許可製造具殺傷力之子彈，期間已至該鐵皮屋廠房進行四
    次之改造行為，嗣於九十三年二月二十七日為警至該廠房搜索而查獲之事實，迭
    據被告於警詢、內勤檢察官偵訊、本院準備程序、審理時坦承不諱，且本件扣得
    如附表一、二所示之物之事實，除有新竹縣警察局竹東分局搜索扣押筆錄、扣押
    物品清冊（扣押物品目錄表）、現場照片各三份、現場（位置）圖等二份附卷為
    憑外（九十三年二月二十七日該次見偵卷第五至一０頁、第二三至三九頁，九十
    三年二月二十九日該次見偵卷第七七至八八頁，九十三年三月三日該次見偵卷第
    九二至九四頁），並有如附表一、二所示之改造模型槍、槍管、子彈、彈簧、彈
    匣彈簧、槍枝零件包、彈殼、彈頭、火藥（粉）、底火座、底火、鋼珠、鑽孔機
    、油壓鑽孔機、砂輪機、固定夾座、電動割磨機、砂輪片、工具箱、置槍盒、鑽
    孔、玩具手槍、玩具金屬滑套、玩具金屬槍管、槍機、扳機連動桿、滑套後蓋、
    已擊發子彈彈殼、切割機等物扣案足資佐證（以九十三年度黃保管字第三七號、
    九十三年度彈箱保管字第四四號、九十三年度箱保管字第四二一號扣押保管中，
    扣押物品清單見偵卷第一三六至一四一頁）；另扣案如附表一編號一所示之改造
    模型槍係德國ＲＯＨＭ廠製ＲＧ　ＣＰ１型模型槍換裝土造金屬槍管而成之改造
    模型槍，欠缺扳機、撞針，塑膠槍身破裂，依現狀，無法供擊發使用，認不具殺
    傷力；扣案如附表一編號二所示之槍管均係長度約９２．２ｍｍ之金屬槍管；扣
    案如附表一編號三所示之十七顆子彈，其中一顆係加裝６ｍｍ塑膠彈丸之玩具金
    屬彈殼，不具金屬彈頭、底火、火藥，非為完整之子彈結構，不具殺傷力，其餘
    十六顆均係具直徑約８．４ｍｍ金屬彈頭之土造子彈，採樣五顆，四顆可擊發，
    認具殺傷力，一顆無法擊發，不具殺傷力；扣案如附表一編號四所示十一顆子彈
    ，其中八顆，均係口徑９ｍｍ（９×１９ｍｍ）之制式子彈，認均具殺傷力，其
    餘三顆，均係具直徑約８．７ｍｍ（採樣一顆測量）金屬彈頭之土造子彈，經採
    樣一顆試射，無法擊發，認不具殺傷力；亦據內政部警政署刑事警察局鑑驗屬實
    ，有該局九十三年三月十六日刑鑑字第０九三００五一五七０號槍彈鑑定書附卷
    可稽（見偵卷第一二一至一三一頁），是被告前開自白，應確與事實相符，本件
    事證已臻明確，被告之犯行堪以認定。
二、核被告所為係分別犯槍砲彈藥刀械管制條例第十條第五項、第一項之未經許可製
    造改造模型槍未遂罪，同條例第十二條第一項之未經許可製造子彈罪、同條例第
    十二條第五項、第一項之未經許可製造子彈未遂罪（製造改造子彈部分），同條
    例第十二條第四項之未經許可持有子彈罪（持有制式子彈部分），被告已著手於
    製造改造模型槍，因未具殺傷力而應論以未遂，並減輕其刑。被告一次購入制式
    子彈、槍枝主要組成零件之槍管而持有，係一行為觸犯槍砲彈藥刀械管制條例第
    十二條第四項之未經許可持有子彈罪、第十三條第四項之未經許可持有槍枝主要
    組成零件罪，應從一重之未經許可持有槍枝主要組成零件罪處斷，惟被告所犯前
    揭未經許可持有槍枝主要組成零件罪又係被告所犯未經許可製造改造模型槍未遂
    罪之階段行為，應不另論罪。另被告未經許可製造子彈既遂後，未經許可繼續持
    有該部分子彈之低度行為，應為未經許可製造子彈之高度行為所吸收，應不另論
    此部分未經許可持有子彈罪。被告先後未經許可，製造子彈既遂、未遂犯行，均
    時間緊接，手法相同，反覆為之，所犯又係基本構成要件相同之罪名，顯係基於
    概括之犯意為之，應依連續犯之規定論以一既遂罪，並依法加重其刑。被告四次
    前往該鐵皮屋廠房進行改造模型槍之製造行為，顯係基於一個製造改造模型槍之
    犯罪決意，應認以接續犯。被告四次同時製造改造模型槍、製造子彈，係一行為
    觸犯未經許可製造改造模型槍未遂罪、未經許可製造子彈罪，應從一重之未經許
    可製造改造模型槍未遂罪處斷。被告製造改造模型槍未遂，應係犯槍砲彈藥刀械
    管制條例第十條第五項、第一項之製造改造模型槍未遂罪，檢察官漏引此部分法
    條，以及檢察官認被告所犯製造槍枝未遂、製造（改造）子彈、持有（制式）子
    彈等三罪，應分論併罰，均有未洽，併此敘明。爰審酌黑槍子彈之氾濫對社會所
    生危害至深且鉅，被告前於八十八年間因製造其他可發射子彈具有殺傷力之槍枝
    及製造子彈等違反槍砲彈藥刀械管制條例案件，經臺灣基隆地方法院於八十八年
    八月三十一日以八十八年度訴字第三九三號判決分別判處有期徒刑五年六月、一
    年六月，併科罰金新臺幣（下同）二十萬元、十萬元，定執行刑為有期徒刑六年
    ，併科罰金二十五萬元，於同年十月九日確定，執行後於九十二年一月二日起縮
    短刑期假釋，並於九十二年一月二日起至同年七月一日止罰金易服勞役執行完畢
    後出監，有期徒刑部分假釋期滿日為九十四年十二月一日，有臺灣基隆地方法院
    八十八年度訴字第三九三號判決、臺灣高等法院被告全國前案紀錄表各一份在卷
    為憑（見偵卷第六０至六二頁，本院卷），其素行不良，於假釋期間不知慎行再
    犯本件，本件查獲具殺傷力之子彈雖僅有十九顆（制式子彈八顆【即附表一編號
    四部分所示】、土造十五顆【即附表一編號三所示試射之四顆加其餘十一顆】）
    ，且製造改造模型槍部分並不具殺傷力而未遂，但扣案仍有四枝槍枝未及著手製
    造改造（此部分不成立製造其他可發射子彈具有殺傷力之槍枝未遂罪，不另為無
    罪之諭知，詳後述），以及扣案彈殼、彈頭數量龐大，係因警方及時破獲始遏阻
    該批槍彈製造完成流通出去後所可能對社會治安造成之嚴重威脅，是本件本應重
    判，惟念及被告遭查獲後坦承大致犯行，態度尚稱良好等一切情狀，量處如主文
    所示之刑，並就罰金部分諭知易服勞役之折算標準。本院考量被告前已有製造槍
    彈經判刑未執行完畢之前科，於假釋未幾後旋即再犯本件同為製造槍彈之罪，且
    扣案槍彈數量龐大，足認其有犯槍砲彈藥刀械管制條例製造槍彈罪之習慣，應依
    刑法第九十條之規定，令其於刑之執行完畢後，入勞動場所強制工作三年，以矯
    正其惡習。
三、沒收：扣案如附表一所示之物，均為被告所有，或係違禁物，或係供犯罪所用之
    物，或因犯罪所得之物，均應依法宣告沒收（詳如附表一備註欄所載）。至扣案
    如附表二所示之物，編號九所示之切割機非被告所有之物，其餘雖為被告所有之
    物，然編號一、二不具殺傷力非違禁物，編號一至七、一一亦與本件論罪科刑之
    製造改造模型槍未遂罪無關，編號八、一二所示子彈殼業經擊發，已非違禁物，
    爰均不另為沒收之諭知。
四、公訴意旨另以被告購入仿ＧＬＯＣＫ廠２７型半自動手槍製造之玩具手槍三枝（
    槍枝管制編號分別為0000000000、0000000000、0000
    000000）、仿ＢＥＲＥＴＴＡ廠Ｍ９型半自動手槍製造之玩具手槍一枝（
    槍枝管制編號為0000000000）後，以將內含阻鐵之金屬玩具槍管打通
    或將土造槍管換裝於金屬玩具槍之方法，而著手欲將前揭玩具槍改造成為具有殺
    傷力之手槍，然因技術及時間問題始未遂，而認被告此部分亦涉有槍砲彈藥刀械
    管制條例第十一條第五項、第一項之未經許可製造其他可發射子彈具殺傷力槍枝
    未遂罪等語。訊據被告固不否認購入前揭玩具手槍後有意進行製造改造使具殺傷
    力，然否認已著手此部分犯行，辯稱：只拆裝其中二枝，其餘二枝並未拆裝，且
    僅有拆裝並未著手改造等語，經查：前揭扣案之仿ＧＬＯＣＫ廠２７型半自動手
    槍製造之玩具手槍三枝、仿ＢＥＲＥＴＴＡ廠Ｍ９型半自動手槍製造之玩具手槍
    一枝（即附表二編號一、二所示），經送內政部警政署刑事警察局鑑驗，槍枝管
    制編號0000000000、0000000000者，槍管內均具阻鐵，依
    現狀，無法供發射彈丸使用，槍枝管制編號0000000000係玩具金屬槍
    身和玩具金屬彈匣，槍枝管制編號為0000000000係玩具金屬槍身（加
    裝瞄準器）、玩具金屬滑套和玩具金屬彈匣，四者均無殺傷力，有前揭該局九十
    三年三月十六日刑鑑字第０九三００五一五七０號槍彈鑑定書在卷為憑（見偵卷
    第一二一至一三一頁），並無證據可認定被告此部分有公訴人所指將內含阻鐵之
    金屬玩具槍管打通或換裝土造槍管之情形，被告辯稱僅拆裝尚未著手製造改造並
    非無據，難認被告此部分拆裝行為已著手於製造，僅可認定係屬預備行為，然未
    經許可製造其他可發射子彈具殺傷力槍枝罪並不罰預備行為，是被告此部分應不
    成立犯罪，惟檢察官以此部分與前論罪科刑之製造改造模型槍未遂行為係連續犯
    之裁判上一罪關係，爰不另無罪之諭知，附此敘明。
五、據上論斷，應依刑事訴訟法第二百九十九條第一項前段，槍砲彈藥刀械管制條例
    第十條第五項、第一項、第十二條第一項、第四項，刑法第十一條前段、第五十
    六條、第五十五條、第二十六條前段、第四十二條第三項、第九十條、第三十八
    條第一項第一、二、三款，罰金罰鍰提高標準條例第二條，現行法規所定貨幣單
    位折算新臺幣條例第二條，判決如主文。
本案經檢察官劉邦繡到庭執行職務。
中　　　華　　　民　　　國　　九十三　　年　　　八　　　月　　二十五　　日
                              臺灣新竹地方法院刑事第一庭
                                  審判長法  官  汪銘欽
                                        法  官  黃美文
                    。                  法  官  黃美盈
如不服本判決，應於判決送達後十日內向本院提出上訴狀（應附繕本），上訴於臺灣
高等法院。
右正本證明與原本無異。
                                        書記官  吳尚文
中　　　華　　　民　　　國　　九十三　　年　　　八　　　月　　二十五　　日
附錄論罪科刑法條：
槍砲彈藥刀械管制條例第十條第一項、第五項：
  未經許可製造、販賣或運輸具有殺傷力之改造模型槍者，處無期徒刑或五年以上有
  期徒刑，併科新臺幣一千萬元以下罰金。
  第一項至第三項之未遂犯罰之。
槍砲彈藥刀械管制條例第十二條第一項、第四項、第五項：
  未經許可，製造、販賣或運輸子彈者，處一年以上七年以下有期徒刑，併科新臺幣
  五百萬元以下罰金。
  未經許可，持有、寄藏或意圖販賣而陳列子彈者，處五年以下有期徒刑，併科新臺
  幣三百萬元以下罰金。
  第一項至第三項之未遂犯罰之。
附表一：
┌──┬───────────┬──────┬──────────────┐
│編號│物品名稱              │數量        │備                        註│
├──┼───────────┼──────┼──────────────┤
│一  │德國ＲＯＨＭ廠製ＲＧ　│一枝        │(1)係九十三年二月二十七日搜到│
│    │ＣＰ１型模型槍之改造模│            │(2)係德國ＲＯＨＭ廠製ＲＧ　Ｃ│
│    │型槍（槍枝管制編號１１│            │  Ｐ１型模型槍換裝土造金屬槍│
│    │00000000）    │            │  管而成之改造模型槍，欠缺扳│
│    │                      │            │  機、撞針，塑膠槍身破裂，依│
│    │                      │            │  現狀，無法供擊發使用，認不│
│    │                      │            │  具殺傷力。                │
│    │                      │            │(3)以九十三年度黃保管字第三七│
│    │                      │            │  號扣押中，扣押物品清單見偵│
│    │                      │            │  卷第一三六頁。            │
│    │                      │            │(4)係因犯製造改造模型槍未遂罪│
│    │                      │            │  所得之物，應依刑法第三十八│
│    │                      │            │  條第三款沒收。            │
├──┼───────────┼──────┼──────────────┤
│二  │槍管                  │八個        │(1)係九十三年二月二十九日搜到│
│    │                      │            │(2)均係長度約９２．２ｍｍ之金│
│    │                      │            │  屬槍管，為槍枝主要組成零件│
│    │                      │            │(3)為違禁物，應依刑法第三十八│
│    │                      │            │  條第一項第一款沒收。      │
├──┼───────────┼──────┼──────────────┤
│三  │子彈                  │十七顆      │(1)係九十三年二月二十七日搜到│
│    │                      │            │(2)其中一顆係加裝６ｍｍ塑膠彈│
│    │                      │            │  丸之玩具金屬彈殼，不具金屬│
│    │                      │            │  彈頭、底火、火藥，非為完整│
│    │                      │            │  之子彈結構，不具殺傷力；其│
│    │                      │            │  餘十六顆均係具直徑約８．４│
│    │                      │            │  ｍｍ金屬彈頭之土造子彈，採│
│    │                      │            │  樣五顆，四顆可擊發，認具殺│
│    │                      │            │  傷力，一顆無法擊發，不具殺│
│    │                      │            │  傷力。                    │
│    │                      │            │(3)除前揭加裝塑膠彈丸之一顆玩│
│    │                      │            │  具金屬彈殼因不符合沒收之規│
│    │                      │            │  定，及擊發後業已滅失之四顆│
│    │                      │            │  子彈，均不予沒收外，該無法│
│    │                      │            │  擊發認無殺傷力之一顆子彈係│
│    │                      │            │  因犯製造子彈未遂罪所得之物│
│    │                      │            │  ，應依刑法第三十八條第一項│
│    │                      │            │  第三款沒收；其餘十一顆有殺│
│    │                      │            │  傷力，為違禁物，均應依刑法│
│    │                      │            │  第三十八條第一款宣告沒收。│
├──┼───────────┼──────┼──────────────┤
│四  │子彈                  │十一顆      │(1)均係九十三年二月二十九日搜│
│    │                      │            │  到。                      │
│    │                      │            │(2)其中八顆，均係口徑９ｍｍ（│
│    │                      │            │  ９×１９ｍｍ）之制式子彈，│
│    │                      │            │  認均具殺傷力，應依刑法第三│
│    │                      │            │  十八條第一項第一款沒收。  │
│    │                      │            │(3)其餘三顆，均係具直徑約８．│
│    │                      │            │  ７ｍｍ（採樣一顆測量）金屬│
│    │                      │            │  彈頭之土造子彈，經採樣一顆│
│    │                      │            │  試射，無法擊發，認不具殺傷│
│    │                      │            │  力，係因犯製造子彈未遂罪所│
│    │                      │            │  得之物，應依刑法第三十八條│
│    │                      │            │  第一項第三款沒收。        │
├──┼───────────┼──────┼──────────────┤
│五  │彈簧                  │一百零五個  │(1)九十三年二月二十七日搜到三│
│    │                      │            │  十一個，同年月二十九日搜到│
│    │                      │            │  七十四個，合計一百零五個。│
│    │                      │            │(2)供犯製造改造模型槍未遂罪所│
│    │                      │　          │  用之物，均應依刑法第三十八│
│    │                      │            │  條第一項第二款沒收。      │
├──┼───────────┼──────┼──────────────┤
│六  │彈匣彈簧              │二個        │(1)係九十三年二月二十九日搜到│
│    │                      │            │  ，扣押物品清單漏未記載。  │
│    │                      │            │(2)供犯製造改造模型槍未遂罪所│
│    │                      │            │  用之物，應依刑法第三十八條│
│    │                      │            │  第一項第二款沒收。        │
├──┼───────────┼──────┼──────────────┤
│七  │槍枝零件包            │五包        │(1)九十三年二月二十七日搜到四│
│    │                      │            │  包，同年月二十九日搜到一包│
│    │                      │            │  。                        │
│    │                      │            │(2)供犯製造改造模型槍未遂罪所│
│    │                      │　          │  用之物，應依刑法第三十八條│
│    │                      │            │  第一項第二款沒收。        │
├──┼───────────┼──────┼──────────────┤
│八  │彈殼                  │一百八十一顆│(1)於九十三年二月二十七日搜到│
│    │                      │            │  ，其中三十二顆係玩具金屬彈│
│    │                      │            │  殼，其餘一百四十九顆，均係│
│    │                      │            │  土造金屬彈殼。            │
│    │                      │            │(2)土造金屬彈殼部分係供犯製造│
│    │                      │            │  子彈罪所用之物，均應依刑法│
│    │                      │            │  第三十八條第一項第二款沒收│
│    │                      │            │  。                        │
├──┼───────────┼──────┼──────────────┤
│九  │銀色彈殼              │一百二十一顆│(1)係九十三年二月二十九日搜到│
│    │                      │            │(2)均係土造金屬彈殼，係供犯製│
│    │                      │            │  造子彈罪所用之物，應依刑法│
│    │                      │            │  第三十八條第一項第二款沒收│
│    │                      │            │  。                        │
├──┼───────────┼──────┼──────────────┤
│一０│金色彈殼              │九十二顆    │(1)係九十三年二月二十九日搜到│
│    │                      │            │(2)其中六顆係玩具金屬彈殼，其│
│    │                      │            │  餘八十六顆，係土造金屬彈殼│
│    │                      │            │(3)土造金屬彈殼部分係供犯製造│
│    │                      │            │  子彈罪所用之物，均應依刑法│
│    │                      │            │  第三十八條第一項第二款沒收│
│    │                      │            │  。                        │
├──┼───────────┼──────┼──────────────┤
│一一│半成品子彈殼          │六顆        │(1)係九十三年三月三日搜到，其│
│    │                      │            │  中一顆係玩具金屬彈殼，其餘│
│    │                      │            │  五顆，均係土造金屬彈殼。  │
│    │                      │            │(2)土造金屬彈殼部分係供犯製造│
│    │                      │            │  子彈罪所用之物，均應依刑法│
│    │                      │            │  第三十八條第一項第二款沒收│
│    │                      │            │  。                        │
├──┼───────────┼──────┼──────────────┤
│一二│彈頭                  │四千四百三十│(1)九十三年二月二十七日搜到三│
│　  │                      │九個        │  千二百七十二個，同年月二十│
│    │                      │            │  九日搜到一千一百六十七個，│
│    │                      │            │  合計四千四百三十九個彈頭。│
│    │                      │            │(2)係供犯製造子彈罪所用之物，│
│    │                      │            │  均應依刑法第三十八條第一項│
│    │                      │            │  第二款沒收。              │
├──┼───────────┼──────┼──────────────┤
│一三│火藥（粉）            │二杯        │(1)九十三年二月二十七日搜到五│
│    │                      │            │  分之一杯，同年月二十九日搜│
│    │                      │            │  到五分之二杯。            │
│    │                      │            │(2)扣押物品清單漏未記載      │
│    │                      │            │(3)係供犯製造子彈罪所用之物，│
│    │                      │            │  應依刑法第三十八條第一項第│
│    │                      │            │  二款沒收。                │
├──┼───────────┼──────┼──────────────┤
│一四│底火座                │六百三十一個│(1)九十三年二月二十七日搜到五│
│    │                      │            │  百九十個，同年月二十九日搜│
│    │                      │            │  到四十一個，合計六百三十一│
│    │                      │            │  個底火座。                │
│    │                      │            │(2)係供犯製造子彈罪所用之物，│
│    │                      │            │  均應依刑法第三十八條第一項│
│    │                      │            │  第二款沒收。              │
├──┼───────────┼──────┼──────────────┤
│一五│底火                  │十二個      │(1)係九十三年二月二十九日搜到│
│    │                      │            │(2)扣押物品清單漏未記載。    │
│    │                      │            │(3)係供犯製造子彈罪所用之物，│
│    │                      │            │  應依刑法第三十八條第一項第│
│    │                      │            │  二款沒收。                │
├──┼───────────┼──────┼──────────────┤
│一六│鋼珠                  │七百零六個  │(1)係九十三年二月二十七日搜到│
│    │                      │            │(2)供製造槍彈之研磨機等工具使│
│    │                      │            │  用，應依刑法第三十八條第一│
│    │                      │            │  項第二款沒收。            │
├──┼───────────┼──────┼──────────────┤
│一七│鑽孔機（零件）        │一個　　    │(1)編號一七、一八係大型機具，│
├──┼───────────┼──────┤  僅拆除重要零件扣押入庫，機│
│一八│油壓鑽孔機（零件）    │一個        │  具責由甲○○保管。        │
├──┼───────────┼──────┤(2)編號一七至二四所示之物係九│
│一九│砂輪機                │二個        │  十三年二月二十七日搜到，編│
├──┼───────────┼──────┤  號二五所示之物係同年月二十│
│二０│固定夾座              │一個        │  九日搜到。　              │
├──┼───────────┼──────┤(3)編號二三即九十三年度箱保管│
│二一│電動割磨機            │三個　　    │  字第四二一號扣押物品清單上│
├──┼───────────┼──────┤  之工具盤、工具箱。        │
│二二│砂輪片                │十一片　　  │(4)編號一七至二五所示之物均係│
├──┼───────────┼──────┤  供製造改造模型槍未遂罪、製│
│二三│工具箱                │二盒        │  造子彈罪所用之物，應依刑法│
├──┼───────────┼──────┤  第三十八條第一項第二款沒收│
│二四│置槍盒                │三個        │  。                        │
├──┼───────────┼──────┤  　                        │
│二五│鑽孔                  │三個　      │                            │
└──┴───────────┴──────┴──────────────┘
附表二：
編號一至九所示之物係九十三年二月二十七日搜到，編號一０至一二所示之物係九十
三年二月二十九日搜到。
┌──┬───────────┬──────┬──────────────┐
│編號│物品名稱              │數量        │備                        註│
├──┼───────────┼──────┼──────────────┤
│一  │仿ＧＬＯＣＫ廠２７型半│三枝        │(1)槍枝管制編號0000000│
│    │自動手槍製造之玩具手槍│            │  １６８、0000000１６│
│    │（槍枝管制編號分別為  │            │  ９，槍管內均具阻鐵，依現狀│
│    │0000000000、│            │  ，無法供發射彈丸使用，均認│
│    │0000000000、│            │  不具殺傷力。              │
│    │0000000000）│            │(2)槍枝管制編號0000000│
│    │                      │            │  １７０係玩具金屬槍身和玩具│
│    │                      │            │  金屬彈匣。                │
│    │                      │            │(3)以九十三年度黃保管字第三七│
│    │                      │            │  號扣押中，扣押物品清單見偵│
│    │                      │            │  卷第一三六頁。            │
├──┼───────────┼──────┼──────────────┤
│二  │仿ＢＥＲＥＴＴＡ廠Ｍ９│一枝        │(1)係玩具金屬槍身（加裝瞄準器│
│    │型半自動手槍製造之玩具│            │  ）、玩具金屬滑套和玩具金屬│
│    │手槍（槍枝管制編號為  │            │  彈匣。                    │
│    │0000000000）│            │(2)以九十三年度黃保管字第三七│
│    │                      │            │  號扣押中，扣押物品清單見偵│
│    │                      │            │  卷第一三六頁。            │
├──┼───────────┼──────┼──────────────┤
│三  │玩具金屬滑套          │四個        │(1)其中三個係仿ＧＬＯＣＫ廠１│
│    │                      │            │  ７型半自動手槍製造之玩具金│
│    │                      │            │  屬滑套，一個係仿ＢＥＲＥＴ│
│    │                      │            │  ＴＡ廠８４型半自動手槍製造│
│    │                      │            │  之玩具金屬滑套。          │
├──┼───────────┼──────┼──────────────┤
│四  │玩具金屬槍管          │六個        │均係長度約９０．３ｍｍ之玩具│
│    │                      │            │金屬槍管（內均具阻鐵）。    │
├──┼───────────┼──────┼──────────────┤
│五  │槍機                  │五個        │均係長度約７０．１ｍｍ之金屬│
│    │                      │            │槍機。                      │
├──┼───────────┼──────┼──────────────┤
│六  │扳機連動桿            │十個        │仿ＧＬＯＣＫ廠製造之玩具扳機│
│    │                      │            │連動桿                      │
├──┼───────────┼──────┼──────────────┤
│七  │滑套後蓋              │八個        │仿ＧＬＯＣＫ廠製造之玩具滑套│
│    │                      │            │後蓋                        │
├──┼───────────┼──────┼──────────────┤
│八  │已擊發子彈殼          │七顆        │均係土造金屬彈殼。          │
├──┼───────────┼──────┼──────────────┤
│九  │切割機                │一台        │係不知情之翁大展所有之物，因│
│    │                      │            │屬大型機具，拆除重要零件隨案│
│    │                      │            │移送，機具責由翁大展保管，保│
│    │                      │            │管條見偵卷第四三頁。        │
├──┼───────────┼──────┼──────────────┤
│一０│槍機                  │一個        │係長度約７０．１ｍｍ之金屬槍│
│    │                      │            │機。                        │
├──┼───────────┼──────┼──────────────┤
│一一│玩具金屬滑套          │一個        │係仿ＧＬＯＣＫ廠１７型半自動│
│    │                      │            │手槍製造之玩具金屬滑套。    │
├──┼───────────┼──────┼──────────────┤
│一二│已擊發子彈殼          │十四顆      │均係土造金屬彈殼。          │
└──┴───────────┴──────┴──────────────┘
